臺灣新北地方法院民事判決
110年度訴字第1169號
原      告  惡名昭彰股份有限公司

法定代理人  陳之漢  



訴訟代理人  林采緹律師
            周廷威律師
複  代理人  郭守鉦律師
被      告  旭洋製衣實業

法定代理人  林禹岑  
訴訟代理人  閻道至律師
複  代理人  劉興峯律師
參  加  人  臺灣微粒有限公司

法定代理人  蕭源豐  
訴訟代理人  王晨桓律師
            張雅淇律師
上列當事人間請求損害賠償事件，經本院於民國111年2月22日言
詞辯論終結，判決如下：
    主      文
原告之訴及其假執行之聲請均駁回。
訴訟費用由原告負擔。
    事實及理由
壹、程序方面
一、按訴狀送達後，原告不得將原訴變更或追加他訴，但請求之
    基礎事實同一者，不在此限；又原告於判決確定前，得撤回
    訴之全部或一部，但被告已為本案之言詞辯論者，應得其同
    意，訴之撤回，被告於期日到場，未為同意與否之表示者，
    自該期日起；其未於期日到場或係以書狀撤回者，自前項筆
    錄或撤回書狀送達之日起，十日內未提出異議者，視為同意
    撤回；訴經撤回者，視同未起訴，民事訴訟法第255條第1項
    第2款、第262條第1項、第4項、第263條第1項前段定有明文
    。本件原告起訴主張其向被告訂購外套，被告交付之外套未
    符合兩造約定，起訴時依⒈民法第226條第1項給付不能之規
    定請求被告賠償新臺幣（下同）243萬3,215元，其後於民國
    110年9月28日以民事準備暨調查證據聲請狀請求依⒉不完全
    給付準用給付不能之相關規定、⒊不完全給付準用給付遲延
    相關規定請求被告賠償上開金額，其後再於110年10月26日
    審理時當庭追加⒋給付遲延之規定請求被告賠償上開金額，
    嗣於110年12月1日主張僅依⒉不完全給付準用給付不能相關
    規定請求被告賠償243萬3,215元，撤回前開⒈、⒊、⒋部分，
    就原告追加⒉、⒊、⒋部分，請求之基礎事實同一，追加合於
    前揭法律規定，應予准許。又原告嗣後撤回⒈、⒊、⒋部分，
    被告於110年12月1日審理時未表示反對而為本案言詞辯論，
    10日內亦未提出異議，視為同意撤回，故前述⒈、⒊、⒋部分
    ，已非本院審理之範圍，合先敘明。
貳、實體方面
一、原告主張：原告預計銷售「Notorious 20 S/S SPORTSWEAR 
    反抗者全反光連帽外套」（下稱系爭外套），尋得被告公司
    有意願製作後，便於網站上開放消費者預購，系爭外套成人
    款價格為新臺幣（下同）3,980元，孩童款預購價格為2,580
    元，至109年4月30日止，共售出成人款1,648件、孩童款27
    件，兩造便於109年5月12日簽訂契約，由原告向被告訂購相
    應數量之系爭外套，被告應於109年8月7日交付，價金總計4
    19萬5,485元（下稱系爭契約），然於上開交貨期限屆至前
    ，被告表示因其上游廠商即參加人臺灣微粒有限公司（下稱
    臺灣微粒公司）交付反光布料品質未達標準，無法如期交付
    系爭外套，原告多次催請被告儘速依約交付系爭外套，並給
    予被告時間修補提出無瑕疵之系爭外套，被告曾表示願先行
    提出約20件外套，但被告提出之系爭外套仍有瑕疵，故未收
    受，因被告無法交付無瑕疵之系爭外套，原告僅能於109年9
    月2日、同年10月5日在原告社群網站臉書之粉絲專頁開放訂
    購系爭外套之消費者退款，共計損失243萬3,215元【計算式
    ：3,980元×1,648件＋2,580元×27件－419萬5,485元＝243萬3,2
    15元】，被告無法給付合於兩造約定品質之系爭外套，臺灣
    微粒公司則表明不願修補，自屬不完全給付，原告自得依民
    法第227條準用第226條第1項給付不能之法律規定請求被告
    賠償，並聲明：㈠被告應給付原告243萬3,215元，及自起訴
    狀繕本送達翌日起至清償日止，按年息5％計算之利息。㈡願
    供擔保請准宣告假執行。
二、被告則以：被告於109年2月19日向臺灣微粒公司訂購黑色及
    銀色反光布料各10碼，並租借臺灣微粒公司以反光布料製作
    之外套樣品，將前述反光布料及外套樣品提供予原告參考，
    原告確認外套品質符合需求，便表示願與被告合作，由原告
    以預購方式銷售系爭外套，待原告確認訂單數量後，再向被
    告依預購數量訂購外套。原告結算訂購數量後，兩造於109
    年5月12日簽訂系爭契約，被告於同月15日向臺灣微粒公司
    訂購191萬4,518元之反光布料原料，以求完成系爭外套之訂
    單，然109年7月17日被告收受臺灣微粒公司提供反光布料後
    ，發覺臺灣微粒公司提供整批原料有不規則之輪胎痕跡、龜
    裂、色差及污漬，被告將上情通知臺灣微粒公司，臺灣微粒
    公司則將反光布料以挑片、補片之方式補正瑕疵，然臺灣微
    粒公司以上開方式修補數次後，瑕疵仍然存在，臺灣微粒公
    司其後亦不願意再為修補，表示如需無瑕疵反光布料原料，
    需重新下訂。被告迫於無奈，於109年8月7日再度訂購93萬2
    ,400元之反光布料，於109年8月17日及翌（18）日分別匯款
    訂金及裁片費用68萬2,448元予臺灣微粒公司，然臺灣微粒
    公司迄今均未將第二次訂購之反光布料交付被告，而縱然被
    告先前製作之系爭外套不符合雙方契約債之本旨，仍難認有
    不能補正之可能，尚非給付不能之程度等語，資為抗辯。並
    聲明：㈠原告之訴及其假執行之聲請均駁回。㈡如受不利判決
    ，願供擔保請准宣告免為假執行。
三、參加人另以：109年7月17日參加人已將被告訂購之原料交付
    被告，臺灣微粒公司交付之原料並無瑕疵，被告所稱色差、
    光澤等問題，是因為反光膜由玻璃珠製成，玻璃珠因為珠球
    弧度曲面弧度不同，導致呈現不同光澤，布料上有些許紋路
    亦屬正常現象，每批布料生產有些微色差，於報價上便有說
    明，其提供被告之反光布料，並無污漬或龜裂問題，而在被
    告製作外套過程中，臺灣微粒公司並未參與，是由被告外包
    給其他廠商進行等語。　　　　
四、本件原告主張有在網路上預售系爭外套，成人款每件3,980
    元、孩童款每件2,580元，預售結果為成人款1,648件、孩童
    款27件。其後兩造於109年5月12日締結系爭契約，契約約定
    原告應給付被告419萬5,485元，約定交貨日期為109年8月7
    日等情，業據原告提出成衣採購契約書、消費者訂購明細資
    料表、原告退費說明在卷為憑（見本院卷第131頁至第135頁
    、第137頁至第165頁、第167頁），且為被告所不爭執（見
    本院卷第202頁），而堪信為真實。
五、原告另主張被告提出之系爭外套均有壓痕、污漬等情形，已
    陷於給付不能，原告得不經催告依民法第227條第1項準用第
    226條規定請求被告給付損害賠償等情，則為被告所否認，
    則本院應審酌者厥為：原告依不完全給付規定，請求被告賠
    償243萬3,215元，有無理由：
　㈠按債務人非依債務本旨實行提出給付者，不生提出之效力，
    民法第235條前段定有明文。另按所謂不完全給付係指債務
    人雖為給付，然給付之內容並不符合債務本旨而言；如債務
    人根本未為給付，其給付已陷於不能者，是為給付不能，給
    付若仍可能，則為遲延給付（最高法院82年度台上字第2364
    號判決要旨參照），是依上開說明，倘債務人尚未為給付，
    自無成立不完全給付之可能。
　㈡經查：兩造間締結系爭契約後，被告所提出之系爭外套成品
    不符合兩造約定，原告因而拒絕受領乙情，業據證人即原告
    職員林文宇於本院111年1月4日審理時證稱略以：被告公司
    有交20幾件外套，但品質很差，有污漬、裂痕及破損，基本
    上每一件都有問題，原告因此拒收，後來被告有再拿10幾件
    過來，也是不符合要求等語明確（見本院卷第299頁至第301
    頁），而證人林文宇上開證述，核與證人即被告公司業務林
    耕嶢於本院111年2月22日審理時證稱略以：被告依原告販賣
    數量生產系爭外套，但反光布料狀況很不好，臺灣微粒公司
    建議我們用裁剪方式處理，如果有不足部分會再補給我們，
    但臺灣微粒公司後來送來的布狀況也很差，後來臺灣微粒公
    司就說反光布這樣是正常的，產線也跟我們說布不能用，問
    題越來越多，任何人來看都說布這樣不正常，原告當時要我
    們盡快處理，後來沒有完成交貨，因為原告沒辦法接受這樣
    的品質，我們有做出一小部分，但也沒辦法交貨，因為原告
    認為沒辦法給消費者，因為有破損、髒汙、輪胎印、裂痕等
    語相符（見本院卷第319頁至第322頁），足認被告雖提出部
    分系爭外套成品，然被告提出之系爭外套成品未符兩造約定
    之品質，其所為提出，自不生提出之效力。然被告既未給付
    系爭外套，依前開說明，自應視系爭外套之瑕疵得否補正，
    適用給付不能或給付遲延相關規定，原告主張不完全給付，
    自有誤會，其依不完全給付準用給付不能規定請求被告給付
    243萬3,215元，自無理由應予駁回。
六、綜上所述，原告依民法第227條準用第226條規定請求被告給
    付243萬3,215元，為無理由，應予駁回。原告之訴既經駁回
    ，其所為假執行之聲請即失所附麗，併駁回之。
七、本件事證已臻明確，兩造其餘主張、陳述及所提之證據暨攻
    擊防禦方法，經本院審酌後，認與本件判決之結果不生影響
    ，爰不另一一論述，附此敘明。
八、訴訟費用負擔之依據：民事訴訟法第78條。
中　　華　　民　　國　　111 　年　　3 　　月　　22　　日
                  民事第五庭  法　官　王  廷  
以上正本係照原本作成。
如對本判決上訴，須於判決送達後20日內向本院提出上訴狀。如
委任律師提起上訴者，應一併繳納上訴審裁判費。
中　　華　　民　　國　　111 　年　　3 　　月　　22　　日
                            書記官　張雅筑